---
title: "Was kann Statistik heutzutage"
author: "Erich Neuwirth"
date: "11/6/2018"
output: slidy_presentation
---


```{r setup, include=FALSE}
knitr::opts_chunk$set(echo = FALSE, message = FALSE)
```

```{r packages}
library(tidyverse)
library(magrittr)
library(ggmosaic)
library(scales)
library(knitr)
```

## Der Untergang der Titanic

Der Drehbuchschreiber eine Films über dir Titanic will wissen, wie die Überlebensrate in verschiedenen Gruppen von Passagieren und der Mannschaft war, damit er plausible Geschichten über Personen schreiben kann.

Es sind Daten über den Untergang der Titanic verfügbar.

```{r}
titanic <- Titanic %>% as_tibble()
```

```{r}
titanic %>% slice(1:8) %>% kable
```



## Überlebensrate generell

```{r}
titanic %>% group_by(Survived) %>%
  summarise(Anzahl=sum(n)) %>%
  mutate(Anteil=percent(Anzahl/sum(Anzahl))) %>% 
  kable()

```


## Überlebensrate generell



```{r plot1}
titanic %>% 
  ggplot() +
  geom_mosaic(aes(x=product(Survived),weight=n,fill=Survived),divider = c("vspine")) +
  guides(fill=guide_legend(reverse=TRUE)) +
  labs(x="",y="") +
  theme(axis.text.x = element_blank(),
        axis.ticks.x = element_blank())
  
```

## Überlebensrate nach Geschlecht

```{r sex}
titanic %>% 
  ggplot() +
  geom_mosaic(aes(x=product(Sex),weight=n,fill=Survived),divider = ddecker()) +
  guides(fill=guide_legend(reverse=TRUE)) +
  labs(x="",y="") +
  theme(
        axis.ticks.x = element_blank())
  
```



## Überlebensrate nach Alter

```{r age}
titanic %>% 
  ggplot() +
  geom_mosaic(aes(x=product(Age),weight=n,fill=Survived),divider = ddecker()) +
  guides(fill=guide_legend(reverse=TRUE)) +
  labs(x="",y="") +
  theme(
        axis.ticks.x = element_blank())
  
```

## Geschlecht und Alter

```{r sex_age}
titanic %>% 
  ggplot() +
  geom_mosaic(aes(x=product(Sex,Age),weight=n,fill=Survived),divider = ddecker()) +
  guides(fill=guide_legend(reverse=TRUE)) +
  labs(x="",y="") +
  theme(axis.text.x=element_text(angle=90),
        axis.ticks.x = element_blank()) 
  
```


## Klasse

```{r class}
titanic %>% filter(Age=="Adult") %>% 
  ggplot() +
  geom_mosaic(aes(x=product(Class),weight=n,fill=Survived),divider = ddecker()) +
  guides(fill=guide_legend(reverse=TRUE)) +
  labs(x="",y="") +
  theme(axis.text.x=element_text(angle=90),
        axis.ticks.x = element_blank()) 
  
```

## Klasse und Geschlecht

```{r sex_class}
titanic %>% filter(Age=="Adult") %>% 
  ggplot() +
  geom_mosaic(aes(x=product(Sex,Class),weight=n,fill=Survived),divider = ddecker()) +
  guides(fill=guide_legend(reverse=TRUE)) +
  labs(x="",y="") +
  theme(axis.text.x=element_text(angle=90),
        axis.ticks.x = element_blank()) 
  
```

## Geschlecht und Klasse

```{r class_sex}
titanic %>% filter(Age=="Adult") %>% 
  ggplot() +
  geom_mosaic(aes(x=product(Class,Sex),weight=n,fill=Survived),divider = ddecker()) +
  guides(fill=guide_legend(reverse=TRUE)) +
  labs(x="",y="") +
  theme(axis.text.x=element_text(angle=90),
        axis.ticks.x = element_blank()) 
  
```

## Geschlecht,  Klasse und Alter

```{r class_sex_age}
titanic %>% 
  ggplot() +
  geom_mosaic(aes(x=product(Class,Sex,Age),weight=n,fill=Survived),divider = ddecker()) +
  guides(fill=guide_legend(reverse=TRUE)) +
  labs(x="",y="") +
  theme(axis.text.x=element_text(angle=90),
        axis.ticks.x = element_blank()) 
  
```

## Nur Kinder

```{r children}
titanic %>% filter(Age=="Child" & Class != "Crew") %>%
  ggplot() +
  geom_mosaic(aes(x=product(Class,Sex),weight=n,fill=Survived),divider = ddecker()) +
  guides(fill=guide_legend(reverse=TRUE)) +
  labs(x="",y="") +
  theme(axis.text.x=element_text(angle=90),
        axis.ticks.x = element_blank()) 
  
```